【裁判字號】    97,易,2368
【裁判日期】    970912
【裁判案由】    侵占等
【裁判全文】
臺灣板橋地方法院刑事判決              97年度易字第2368號
公  訴  人  台灣板橋地方法院檢察署檢察官
被      告  甲○○
上列被告因侵占等案件，經檢察官提起公訴（九十七年度偵緝字
第一七三一號），被告於準備程序對被訴事實為有罪之陳述，本
院合議庭裁定由受命法官改依簡式審判程序獨任審理，判決如下
：
    主      文
甲○○連續意圖為自己不法之所有，而侵占對於業務上所持有之
物，累犯，處有期徒刑捌月。又竊盜，累犯，處有期徒刑伍月。
應執行有期徒刑壹年。
    事      實
一、甲○○前曾於民國八十九年間，因偽造文書等案件，經台灣
    台北地方法院以九十年度訴緝字第一四一號判決處有期徒刑
    一年五月確定，於九十一年十二月二十六日縮刑期滿執行完
    畢。詎仍不知警惕，竟先後為下列犯行：
（一）先於九十五年間，受僱乙○○，為其收取台北縣新莊市○
      ○路九七號之出租房屋、停車位租金，為從事業務之人。
      詎其明知向承租戶收取租金後，應即交回，竟基於意圖為
      自己不法所有之概括犯意，於九十五年五月上旬某日，分
      別向上址「六０五」號房房客蔡俊彬收取新台幣（下同）
      八千元、「六０七」號房房客盧俊廷收取四千元等二筆租
      金後，旋變持有為所有，連續將各該租金侵占入己，金額
      共計一萬二千元。
（二）復於九十五年五月九日，見乙○○放置於該址之電腦一部
      、及停放在地下室之車號１８６２─ＧＴ號自小客車一輛
      無人看管，竟意圖為自己不法之所有，徒手竊取前開電腦
      一部、自小客車一輛，得手後旋即逃逸。嗣為張庭熙察覺
      ，報警處理，循線查獲。
二、案經乙○○訴由台北縣政府警察局新莊分局報告台灣板橋地
    方法院檢察署檢察官偵查起訴。
    理      由
一、本案被告甲○○所犯係死刑、無期徒刑、最輕本刑為三年以
    上有期徒刑以外之罪，且非高等法院管轄之第一審案件，其
    於準備程序中就被訴事實為有罪之陳述，經本院告知簡式審
    判程序之旨，並聽取公訴人、被告之意見後，經合議庭裁定
    由受命法官獨任進行簡式審判程序，合先敘明。
二、上揭事實，業據被告於本院審理時坦承不諱，核與證人乙○
    ○於警詢及偵查時證述之情節相符，並有租賃契約、租金表
    、查獲照片等件在卷可稽，足認被告自白核與事實相符，堪
    以採信。本案事證明確，被告犯行，洵堪認定。
三、新舊法之比較適用：
（一）被告行為後，刑法於九十四年二月二日修正公布，並自九
      十五年七月一日施行，且刑法施行法於九十五年六月十四
      日增訂該法第一條之一規定，並同自九十五年七月一日施
      行。另按同於九十五年七月一日修正施行之刑法第二條規
      定，乃係關於新舊法比較適用之準據法，其本身無關行為
      可罰性要件之變更，故上開法律修正施行後，如有涉及比
      較新舊法之問題，即應逕依修正後刑法第二條第一項規定
      ，為「從舊從輕」之比較。再法律變更之比較適用，比較
      時應就罪刑有關之共犯、未遂犯、想像競合犯、牽連犯、
      連續犯、結合犯、以及累犯加重、自首減輕暨其他法定加
      減（如身分加減）與加減例等一切情形，綜其全部罪刑之
      結果而為比較；且就比較之結果，須為整體之適用，不能
      割裂分別適用各該有利於行為人之法律（最高法院九十五
      年度第八次刑事庭會議決議意旨參照）。
（二）經綜合比較結果，被告所犯涉及罰金刑、數罪併罰定應執
      行刑、連續犯等規定，均以修正前刑法對被告有利，自應
      整體依刑法第二條第一項前段規定，適用行為時之修正前
      刑法及罰金罰鍰提高標準條例相關規定，予以論處。
四、核被告所為，係犯刑法第三百三十六條第二項之業務侵占罪
    、第三百二十條第一項之竊盜罪。被告先後二次侵占犯行，
    時間緊接，犯罪構成要件相同，顯係出於概括犯意反覆為之
    ，應依修正前刑法第五十六條關於連續犯之規定論以一罪，
    並加重其刑。又被告所犯連續業務侵占、竊盜二罪間，犯意
    各別、行為互殊，應予分論併罰。查被告有如前所述之前案
    紀錄，於九十一年十二月二十六日縮刑期滿執行完畢，有台
    灣高等法院被告前案紀錄表在卷可稽，其於受徒刑之執行完
    畢後，五年以內故意再犯本案有期徒刑以上之罪，均為累犯
    （被告係於徒刑之執行完畢後，故意再為本案犯行，依修正
    前後之刑法第四十七條規定，均構成累犯，應逕適用裁判時
    之現行刑法論處），俱應依刑法第四十七條第一項規定加重
    其刑。
五、爰審酌被告之素行、犯罪之動機、目的僅為一己之私利，侵
    占款項非鉅，竊得財物之價值，及犯罪後坦承犯行，態度尚
    屬良好等一切情狀，分別量處如主文所示之刑，並定其應執
    行之刑，以示懲儆。
六、末查被告於中華民國九十六年罪犯減刑條例施行前之九十五
    年七月二十五日經台灣板橋地方法院檢察署發佈通緝，於九
    十七年六月二十八日緝獲（有通緝書及逮捕通知書等件附卷
    可稽），而未於九十六年十二月三十一日以前自動歸案接受
    審判，不得依該條例減刑，附此敘明。
據上論斷，應依刑事訴訟法第二百七十三條之一第一項、第二百
九十九條第一項前段，刑法第二條第一項、第三百三十六條第二
項、第三百二十條第一項、第四十七條第一項、修正前刑法第五
十六條、第五十一條第五款，罰金罰鍰提高標準條例第一條前段
，判決如主文。
本案經檢察官陳豐年到庭執行職務。
中    華    民    國    97    年    9     月    12    日
                  刑事第十九庭  法  官  林鈺琅
以上正本證明與原本無異。
如不服本判決應於送達後10日內向本院提出上訴狀。
                                書記官  林蔚然
中    華    民    國    97    年    9     月    12    日
附錄本案論罪科刑法條全文：
刑法第336 條：
  對於公務上或因公益所持有之物，犯前條第一項之罪者，處一
  年以上七年以下有期徒刑，得併科五千元以下罰金。
  對於業務上所持有之物，犯前條第一項之罪者，處六月以上五
  年以下有期徒刑，得併科三千元以下罰金。
  前二項之未遂犯罰之。
刑法第320 條：
  意圖為自己或第三人不法之所有，而竊取他人之動產者，為竊
  盜罪，處五年以下有期徒刑、拘役或五百元以下罰金。
  意圖為自己或第三人不法之利益，而竊佔他人之不動產者，依
  前項之規定處斷。
  前二項之未遂犯罰之。


司法院資訊處製作；財團法人民間司法改革基金會備份。
